zh-CN: 刺绣绷架类型: 柔性/橡胶抓握; 大腿/支架式绣花箍（绣花箍 + 底座）; 机器绣花箍（兼容样式）; 磁性绣花箍; 塑料卡入式; 绗缝/手持绣花箍样式; 螺丝拧紧式（经典）; 画轴框架样式; 弹簧张力; 其他
en: Embroidery hoop type: Flexi/rubber grip; Lap/stand-mounted hoop (hoop + base); Machine embroidery hoop (compatible style); Magnetic hoop; Plastic snap-in; Quilt/handi-hoop style; Screw-tightened (classic); Scroll frame style; Spring-tension; Other
ru: Тип пялец для вышивания: Эластичные/с резиновым захватом; Пяльцы с подставкой (напольные/настольные); Машинные пяльцы (совместимого типа); Магнитные пяльцы; Пластиковые защелкивающиеся; Для квилтинга/handi-hoop; С винтовым зажимом (классические); Гобеленовая рама; С пружинным натяжением; Другое
pl: Typ tamborka: Elastyczny / gumowy uchwyt; Tamborek na kolana / stojak (tamborek + podstawa); Tamborek do haftu maszynowego (kompatybilny styl); Tamborek magnetyczny; Plastikowy zatrzaskiwany; Styl do pikowania / handi-hoop; Dokręcany śrubą (klasyczny); Ramka rolkowa; Naciąg sprężynowy; Inne
vi: Loại khung thêu: Vòng kẹp dẻo/cao su; Vòng để đùi/gắn giá đỡ (vòng + đế); Vòng thêu máy (kiểu tương thích); Vòng từ tính; Vòng nhựa khớp bấm; Kiểu vòng chần bông/handi-hoop; Siết ốc (cổ điển); Kiểu khung cuộn; Khóa lò xo; Khác
da: Broderirammetype: Flexi-/gummigreb; Skød-/stativmonteret ramme (ramme + base); Maskinbroderiramme (kompatibel stil); Magnetisk ramme; Snap-in af plast; Quilt/handi-hoop-stil; Skruestrammet (klassisk); Rullerammestil; Fjederspænding; Andet
ro-RO: Tipul de cerc pentru brodat: Prindere flexibilă/din cauciuc; Gherghef pentru poală/suport (gherghef + bază); Gherghef pentru mașina de brodat (model compatibil); Gherghef magnetic; Plastic cu prindere rapidă (snap-in); Tip Quilt/handi-hoop; Strângere cu șurub (clasic); Tip cadru cu role (scroll frame); Tensiune cu arc; Altele
cs: Typ vyšívacího rámečku: Flexi / gumová rukojeť; Vyšívací kruh na klín / stojan (kruh + základna); Strojový vyšívací kruh (kompatibilní styl); Magnetický kruh; Plastový nacvakávací; Prošívací / Handi-Hoop styl; Utahování šroubem (klasické); Styl navíjecího rámu; Pružinové napínání; Jiné
th: ประเภทของห่วงปักผ้า: ด้ามจับยาง/ยืดหยุ่น; สะดึงแบบตั้งโต๊ะ/หนีบ (สะดึง + ฐาน); สะดึงปักจักร (สไตล์ที่เข้ากันได้); สะดึงแม่เหล็ก; พลาสติกแบบล็อก; สไตล์สะดึงงานควิลท์/Handi-Hoop; ขันสกรู (คลาสสิก); สไตล์กรอบเลื่อน; ความตึงสปริง; อื่นๆ
nl: Borduurring type: Flexi/rubberen grip; Borduurring op schoot/standaard (ring + basis); Borduurring voor machine (compatibele stijl); Magnetische borduurring; Plastic snap-in; Quilt/handi-hoop stijl; Aangedraaid met schroef (klassiek); Rolraam-stijl; Veerspanning; Overige
fi: Kirjontarenkaan tyyppi: Joustava/kuminen; Syli-/telinekiinnitteinen kehys (kehys + jalusta); Konekirjontakehys (yhteensopiva tyyli); Magneettinen kehys; Muovinen napsautettava; Tikkaus-/handi-hoop-tyyli; Ruuvikiristeinen (klassinen); Rullakehystyyli; Jousikiristeinen; Muu
ja: 刺繍枠タイプ: フレキシ/ラバーグリップ; 膝置き/スタンドマウントフープ (フープ+ベース); ミシン刺繍フープ (互換スタイル); マグネットフープ; プラスチックスナップイン; キルト/ハンディフープスタイル; ネジ締め (クラシック); スクロールフレームスタイル; スプリングテンション; その他
hr-HR: Vrsta obruča za vezenje: Fleksibilni / gumeni rukohvat; Obruč za krilo/stalak (obruč + baza); Obruč za strojni vez (kompatibilan stil); Magnetski obruč; Plastični na pritisak; U stilu obruča za prošivanje (quilt / handi-hoop); Zatezanje vijkom (klasično); U stilu okvira za namatanje; Opružna napetost; Ostalo
tr: Nakış kasnağı tipi: Esnek/kauçuk kavrama; Kucak/stand montajlı kasnak (kasnak + taban); Makine nakış kasnağı (uyumlu stil); Manyetik kasnak; Plastik geçmeli; Kapitone/handi-hoop stili; Vida sıkmalı (klasik); Kaydırma çerçevesi stili; Yay gerilimli; Diğer
sv: Broderiramtyp: Flexi-/gummigrepp; Knä-/stativmonterad ram (ram + bas); Maskinbroderiram (kompatibel stil); Magnetisk ram; Snap-in av plast; Quilt-/handi-hoop-stil; Skruvfäst (klassisk); Rullrams-stil; Fjäderspänning; Övrigt
lt-LT: Siuvinėjimo lankelio tipas: Lankstus / guminis suėmimas; Ant kelių / stovo tvirtinamas lankelis (lankelis ir pagrindas); Mašininio siuvinėjimo lankelis (suderinamas stilius); Magnetinis lankelis; Plastikinis įspaudžiamas; Daugiadalio lankelio tipas (quilt/handi-hoop); Užveržiamas varžtu (klasikinis); Ritininio rėmo tipas; Spyruoklinio tempimo; Kita
it: Tipo di telaio da ricamo: Impugnatura flessibile/in gomma; Telaio da tavolo/supporto (telaio + base); Telaio per ricamo a macchina (stile compatibile); Telaio magnetico; A incastro in plastica; Stile quilt/handi-hoop; Chiusura a vite (classico); Stile telaio a rullo; Tensione a molla; Altro
ko: 자수틀 유형: 플렉시/고무 그립; 무릎/스탠드 장착형 후프(후프 + 베이스); 자수기 후프(호환 스타일); 자석 후프; 플라스틱 스냅인; 퀼트/핸디 후프 스타일; 나사 고정형(클래식); 스크롤 프레임 스타일; 스프링 텐션; 기타
pt-PT: Tipo de bastidor de bordar: Aro flexível/borracha; Aro montado no colo/suporte (aro + base); Aro de bordar à máquina (estilo compatível); Aro magnético; Plástico de encaixe; Estilo quilt/handi-hoop; Apertado com parafusos (clássico); Estilo de bastidor de rolo; Tensão por mola; Outro
es: Tipo de aro de bordado: Agarre flexible/de goma; Bastidor de regazo/montado en soporte (bastidor + base); Bastidor de bordado a máquina (estilo compatible); Bastidor magnético; De plástico a presión; Estilo de acolchado/bastidor de mano; Apretado con tornillo (clásico); Estilo de marco desplazable; De resorte; Otro
nb: Broderiringtype: Fleksibelt / gummiert grep; Fang-/stativmontert ramme (ramme og base); Maskinbroderiramme (kompatibel stil); Magnetisk ramme; Plast med klikkfeste; Quilt / handi-hoop-stil; Skrustrammet (klassisk); Rullerammestil; Fjærspenning; Annet
sl-SI: Vrsta obroča za vezenje: Prilagodljiv/gumijast oprijem; Zaskočni/stojalni obroč (obroč in podnožje); Obroč za strojno vezenje (združljiv slog); Magnetni obroč; Plastičen zaskočen; Slog obroča za prešivanje / ročnega obroča; Zategovanje z vijakom (klasično); Slog okvirja za navijanje; Vzmetna napetost; Drugo
bg-BG: Тип гергеф за бродерия: Гъвкав/гумен захват; Гергеф за скут/със стойка (гергеф + основа); Гергеф за машинна бродерия (съвместим стил); Магнитен гергеф; Пластмасов с прищракване; Стил за куилт/ръчен гергеф; Със затягащ винт (класически); Стил навиваща се рамка; С пружинно обтягане; Други
sk-SK: Typ vyšívacieho rámu: Pružný/gumený úchyt; Kruhy do lona/na stojan (kruh a základňa); Kruh na strojové vyšívanie (kompatibilný štýl); Magnetický kruh; Plastový zacvakávací; Štýl Quilt/Handi-Hoop; So skrutkovým uťahovaním (klasický); Štýl navíjacieho rámu; S pružinovým napínaním; Iné
fr: Type de tambour à broder: Flexi/prise en caoutchouc; Cerceau sur pied/genoux (cerceau + base); Cerceau de broderie à la machine (style compatible); Cerceau magnétique; Plastique clipsable; Style courtepointe/handi-hoop; Serrage à vis (classique); Style cadre à défilement; Tension à ressort; Autre
de: Art des Stickrahmens: Flexi-/Gummigriff; Sitz-/Ständerrahmen (Rahmen + Fuß); Maschinenstickrahmen (kompatibler Stil); Magnetischer Rahmen; Kunststoff mit Einrastfunktion; Quilt-/Handi-Hoop-Stil; Mit Schraube (klassisch); Rollrahmen-Stil; Federspannung; Sonstige
pt-BR: Tipo de bastidor de bordado: Grip de borracha/flexível; Bastidor de colo/suporte (bastidor + base); Bastidor para máquina de bordar (estilo compatível); Bastidor magnético; Encaixe de plástico; Estilo quilt/handi-hoop; Aperto por parafuso (clássico); Estilo moldura de rolagem; Tensão por mola; Outro
hu: Hímzőkeret típusa: Flexi/gumi markolatos; Ölbe vehető/állványos keret (keret + talp); Gépi hímzőkeret (kompatibilis stílus); Mágneses keret; Műanyag bepattintható; Foltvarró/handi-hoop stílusú; Csavaros (klasszikus); Tekercses keret; Rugós; Egyéb
el: Τύπος τελάρου κεντήματος: Εύκαμπτη/λαστιχένια λαβή; Τελάρο αγκαλιάς/με βάση (τελάρο + βάση); Τελάρο μηχανής κεντήματος (συμβατός τύπος); Μαγνητικό τελάρο; Πλαστικό κουμπωτό; Τύπου Quilt/handi-hoop; Βιδωτό (κλασικό); Τύπου scroll frame; Με ελατήριο τάσης; Άλλο
zh-TW: 繡框類型: 彈性/橡膠握把; 腿上/立架式繡花框 (繡花框 + 底座); 機器繡花框 (相容樣式); 磁性繡花框; 塑膠卡入式; 拼布/手持繡花框樣式; 螺絲鎖緊式 (經典款); 捲軸框樣式; 彈簧張力式; 其他